臺灣高等法院刑事判決　　　　　　　　96年度上重訴字第18號
上　訴　人　戊○○
即被告配偶
上　訴　人
即　被　告　丁○○
選任辯護人　涂惠民律師
上列上訴人因毒品危害防制條例等案件，不服臺灣板橋地方法院
95年度重訴字第27號，中華民國95年12月21日第一審判決（起訴
案號：臺灣板橋地方法院檢察署95年度偵緝字第1302、1304號）
，提起上訴，本院判決如下：
    主  文
原判決撤銷。
丁○○共同運輸第一級毒品，累犯，處無期徒刑，褫奪公權終身
。扣案第一級毒品海洛因貳拾柒包及其外包裝袋（合計淨重壹仟
零伍拾陸公克、包裝重玖拾陸點陸柒公克）均沒收銷燬之；扣案
行動電話（不含其內門號0000000000號SIM 卡）壹支
沒收。
    事  實
一、丁○○前於民國 (下同)九十年間，因妨害自由案件，經原
    審於九十二年九月十九日以九十一年訴字第二三○一號判處
    有期徒刑六月確定，並於九十二年十二月四日易科罰金執行
    完畢。詎其仍不知悔悟，明知海洛因係毒品危害防制條例第
    2條第1項所列管之第一級毒品，不得非法持有、運輸，且係
    行政院依懲治走私條例第二條第四項授權公告之「管制物品
    項目及其數額」所列甲項第四款之管制進出口物，不得私運
    進口。竟與甲○○（業經臺灣高等法院於九十五年十月十三
    日以九十五年上重訴字第四一號判處無期徒刑在案）及綽號
    「老三」之真實姓名年籍香港籍成年男子為圖利益，於九十
    四年九月間，在臺北市西門町附近某咖啡廳共同謀議走私第
    一級毒品海洛因輸入臺灣地區，並決定以夾藏毒品海洛因之
    方式，由柬埔寨運輸及私運管制物品進入臺灣地區之犯意聯
    絡，並由甲○○物色運輸毒品入境之對象（俗稱車手），丁○○與「老三」則在柬埔寨地區負責購買海洛因及接應車手
    。甲○○遂透過有幫助運輸海洛因犯意之手下陳文雄（業經
    臺灣高等法院於九十五年十月十三日以九十五年上重訴字第
    四一號判處七年六月在案），找來同有幫助運輸海洛因犯意
    之陳文雄友人丙○○（業經臺灣高等法院於九十五年十月十
    三日以九十五年上重訴字第四一號判處七年六月在案），於
    九十四年十月一日由丙○○出面，約定事成後以每塊海洛因
    （重三百七十五公克）新臺幣（下同）十萬元計之代價，覓
    得願至柬埔寨運輸海洛因返臺之車手乙○○（業經臺灣高等
    法院於九十五年十月十三日以九十五年上重訴字第四一號判
    處無期徒刑在案），並約定由丙○○擔任護送乙○○往返，
    陳文雄則負責送機及接機之工作。談妥後，由甲○○提供乙○○、丙○○赴柬埔寨之來回機票、食宿及交通費用五萬元
    。陳文雄乃於九十四年十月四日上午七時三十分許，在臺北
    縣三重市天臺戲院附近，以計程車安排乙○○、丙○○二人
    至桃園中正機場搭機前往柬埔寨，迨二人到達後再轉車至金
    邊下榻雲頂飯店，於同年十月五日上午，丁○○即主動與乙○○連繫商議將海洛因運回之事宜，並於同日晚上某時許，
    丁○○即攜毒品海洛因三塊（即包裝成塊狀，共二十七包，
    合計淨重一○五六克，純度百分之六十四‧一四，純質淨重
    六百七十七‧三二公克；空包裝重九十六‧六七公克）至乙○○住宿之房間，由丁○○將該等海洛因試綁在乙○○身上
    ，直到翌日（即十月六日）丁○○才又到乙○○上開住宿之
    房間內，幫乙○○解下前揭海洛因毒品，並將該等海洛因毒
    品藏置於乙○○房間內之保險箱內。嗣於九十四年十月九日
    上午九時許 (原判決誤為下午二時許)，丁○○及綽號「老
    三」之人至乙○○住宿之房間，取出前揭海洛因三包後，由
    丁○○以膠帶在乙○○兩大腿內側及上腹部各纏綁一塊海洛
    因，後由丙○○護送，二人自柬埔寨搭機返臺，陳文雄則奉
    甲○○之指示至桃園中正機場接機。嗣於同日下午五時四十
    分許，乙○○、丙○○二人入境時，在乙○○取得甲○○給
    付之運送毒品報酬前，即為警方當場查獲，並自乙○○左、
    右大腿內側及上腹部扣得所夾帶之上開三塊海洛因（共二十
    七包，合計淨重一○五六公克，純度百分之六十四‧一四，
    純質淨重六百七十七‧三二公克。空包裝重九十六‧六七公
    克）。復循線於九十四年十月九日晚間，在臺北縣五股鄉○○路○段一二八巷二十號二樓，拘提甲○○、陳文雄，並扣
    得甲○○所有供共同運輸毒品所用之行動電話一支（000
    0000000號）。嗣於九十五年五月二十四日丁○○自
    泰國返臺入境時，為警逮捕。
二、案經內政部警政署刑事警察局移送臺灣板橋地方法院檢察署
    檢察官偵查起訴。
    理  由
一、有關證據能力方面：
(一)按被告以外之人（包括證人、鑑定人、告訴人、被害人及共
    同被告等）於檢察事務官、司法警察官或司法警察調查中所
    為之陳述，與審判中不符時，其先前之陳述具有較可信之特
    別情況，且為證明犯罪事實存否所必要者，得為證據，刑事
    訴訟法第159條之2定有明文。
    1.本件證人乙○○於警詢所為之陳述與其於原審時證述相符
      ，應有證據能力。
    2.本件證人甲○○於警詢、偵查所為之陳述與其於原審時證
      述是否相符？茲分述如下:
    證人甲○○於警詢中證稱：「（問：經警方提示編號一至六
    號嫌疑人照片供你指認，你是否能指出何人為『阿中』？）
    是『編號五』那個人無誤（即指被告丁○○）」、「（問：
    你有無意願交代丁○○《阿中》，丙○○《小方》及乙○○
    等人此次出國原因？）我知道『阿中』此次去泰國、柬埔寨
    一帶以賒帳的方式向一位我的舊識『老三』取得毒品，我與
    對方約定交易的海洛因毒品量約為『三塊』約一公斤的海洛
    因磚，事先請陳文雄找來兩個我不認識的人搭機至柬埔寨，
    由阿中將『三塊』海洛因毒品交給該兩人後再想辦法夾帶入
    境」、「…據我所知阿中是跟『老三』前往泰柬邊境一帶取
    得毒品，丙○○、周冠弘那個人無誤（即指被告丁○○）安
    排好的雲頂飯店，由『阿中』將毒品交給丙○○、乙○○兩
    人，再教導渠等夾帶毒品闖關技巧，其實這次走私毒品雖然
    是我策劃的，但國外一部分細節我並不是很清楚」、「（問
    ：據丙○○、乙○○等人指證筆錄所載編號五，綽號『阿本
    』男子是否即為你認識之『阿中』？）是同一人」等語（見
    九十五年偵字第三九五三號偵查卷影本第十一頁反面、第十
    二頁正、反面）；於九十四年十月十日偵查中證稱：「（問
    ：金邊何人接頭？）綽號阿忠，我認識他，本名我不知道」
    、「（問：提示照片由被告指認，何人為阿忠？）編號五為
    阿忠」、「（問：是否叫阿忠過去金邊接洽？）是」、「（
    問：你叫誰幫乙○○綁毒品？）丁○○。那是我們當時一在
    一起，那是三哥叫他去」、「（問：你們談過去運毒時，何
    人在場？）我、三哥、丁○○」等語（見九十四年偵字第一
    七四二五號偵查卷影本第一○一頁反面、第一○二頁；九十
    五年偵緝字第一五○二號偵查卷影本第二六頁、第二七頁）
    ；於九十五年五月三十日偵查中證稱：「（問：你叫誰幫乙○○綁毒品？）丁○○。那是我們當時在一起，那是三哥叫
    他去」、「（問：丁○○跟你的關係？）朋友，小時候鄰居
    」、「（問：你們談過去運毒時，何人在場？）我，三哥，
    丁○○」等語（見九十五年度偵緝字第一三○二號偵查卷第
    二六頁至第二七頁）。惟其於原審審理時結證稱：「（問：
    你之前是否有因為本案於94年10月9、10日到警察局製作筆
    錄？筆錄的內容是否實在？）製作警詢筆錄時，是偵查員跟
    我講說拿丁○○的照片，問我認識不認識，叫我指認他，這
    樣的話來開庭就可以減刑，但是我不知道阿中是不是他，因
    為那是香港老三安排的，我根本沒有跟阿中見過面，偵查員
    說，他已經有查到阿中就是丁○○」、「（問：你在警詢筆
    錄說，陳文雄告訴你，已經找到願意出國夾帶毒品的人，我
    就聯絡阿中，請其幫我出面，前往泰國找阿三拿貨，代價是
    十萬元....，當時你確實是聯絡阿中？是否有聯絡到阿中這
    個人？）阿中是香港的阿三叫我聯絡阿中，那是個代號而已
    」、「（問：你聯絡阿中，阿中的電話幾號？你如何跟阿中
    聯絡？）是香港老三的男子給我電話，要我聯絡的」、「（
    問：在94年10月4日23時46分許，警方有監聽到你的電話，
    你是打給0000000000的電話，這個電話的使用人是誰？是你
    所謂的阿中？）忘記了」、「（問：你在警察局，警方問你
    ，你於94年10月4日下午11時46分許，以0000000000號電話
    撥打給阿中使用之0000000000（經查申請人為丁○○本人）
    號電話，要其撥打000000000000號電話找小方是何意？你回
    答小方是陳文雄友人，是因為小方在柬埔寨不知道要去哪裡
    玩，陳文雄要我聯絡丁○○，打000000 000000告訴小方哪
    裡有得玩，這段陳述，是否實在？）不實在，刑事警察局叫
    我指認丁○○，所以我就指認丁○○，且我沒有打這個電話
    ，叫丁○○告訴小方去哪裡玩」、「（問：94年10月5日上
    午11時55分許丁○○是否有以0000000000電話傳簡訊給你，
    內容是我現在在柬埔寨辦理簽證... 等語，丁○○是否有於
    上開時間傳簡訊給你？）是阿中傳給我的」、「（問：你是
    否知道0000000000電話，我們去查申請人資料為丁○○本人
    ？）不知道。我不知道因為那麼久了」、「（問：你是否有
    見過阿中本人？）沒有見過，因為那是香港老三安排的」、
    「（問：阿中是否就是老三安排的人？）是的」、「（問：
    你說你沒有見過阿中，為什麼之前你在警察局、你自己的案
    子審理中都指訴丁○○就是阿中？）在警察局時，我就講偵
    查員製作筆錄時，說他已經有查到阿中就是丁○○，後來我
    在高院時，我有說阿中是老三安排的，我沒有見過，他是以
    電話聯絡」、「（問：你是說你之前在法院所述不實在？）
    在製作警詢筆錄時，偵查員有跟我說已經查到阿中就是丁○○，如果有指認丁○○的話，這件事情就可以減刑」、「（
    問：為什麼阿中的電話名義人剛好就是丁○○？）我不知道
    」、「（問：在金邊雲頂飯店，是誰幫乙○○綁毒品的？）
    是老三安排的人」、「（問：為什麼你之前在偵查中，說是
    丁○○幫乙○○綁毒品？）偵查員就說他查到阿中就是丁○○阿」、「（問：但是丁○○是你的朋友，你怎麼可能不知
    道他就是阿中？）因為這一件毒品是老三在主導，我跟老三
    聯絡，他給我電話，叫我稱呼電話那頭的人為阿中，我們就
    是這樣聯絡」、「（問。丁○○有無參與？）沒有」等語（
    見原審卷第九六頁至第九九頁、第一○一頁），其於警詢中
    及法院審理時之供述已有前後陳述不符之情形，審酌其於警
    詢中之證述距案發日較近，當時記憶自較深刻，可立即反應
    所知，不致因時隔日久而遺忘案情；且較無來自被告或其他
    成員同庭在場之壓力而出於虛偽不實之指證，或事後串謀而
    故為迴護被告之機會，其於警詢所為之陳述，客觀上應具有
    較可信之特別情況，且亦為證明犯罪事實存否所必要，依上
    揭規定，其於警詢中之證言自有證據能力。
(二)按被告以外之人於審判外向法官所為之陳述，得為證據，刑
    事訴訟法第159條之1第1項定有明文。立法理由係認被告以
    外之人（包括證人、鑑定人、告訴人、被害人及共同被告等
    ）之陳述係在法官面前為之，因其任意陳述之信用性已受確
    定保障之情況下所為，自得作為證據。不問係其他刑事案件
    之羈押訊問期日、勘驗期日、準備程序期日、審理期日或民
    事事件、行政訴訟程序，凡係在普通法院法官面前所為之陳
    述，均具有證據能力。本件證人甲○○、陳文雄、乙○○在
    臺灣高等法院九十五年度上重訴字第四一號毒品危害防制條
    例案件於九十五年九月十三日審理時所為之證詞（見臺灣高
    等法院九十五年度上重訴字第四一號刑事卷宗影本第三七頁
    至第三九頁），對於本件被告丁○○而言，為被告以外之第
    三人，其等陳述本質上屬於證人之陳述，惟既均係在法官前
    所為陳述，在其等任意陳述之信用性無疑之情況下，其等之
    證述依法自具有證據能力。
(三)關於法務部調查局鑑定通知書之證據能力：
    按「被告以外之人於審判外之言詞或書面陳述，除法律有規
    定者外，不得作為證據」，刑事訴訟法第159條第1項固定有
    明文，然「鑑定之經過及其結果，應命鑑定人以言詞或『書
    面』報告」，同法第206條第1項亦規定甚明，是鑑定人以書
    面為鑑定報告提出於法院，依刑事訴訟法第159條第1項立法
    理由及同法第206條第1項規定，即具有證據能力。本件扣案
    毒品海洛因二十七包，經由查獲之警政署刑事警察局依先前
    轄區檢察署檢察長事前概括選任毒品鑑定機關即法務部調查
    局實施鑑定；而經法務部調查局出具該局九十四年十二月十
    六日調科壹字第060010764號鑑定通知書一紙，即具有證據
    能力而均得為本件之證據。
(四)關於0000000000號行動電話監聽錄音之證據能力：
    按有事實足認被告或犯罪嫌疑人有最輕本刑為三年以上有期
    徒刑之罪嫌，並危害國家安全或社會秩序情節重大而有相當
    理由可信其通訊內容與本案有關，且不能或難以其他方法蒐
    集或調查證據者，在偵查中得由檢察官核發通訊監察書，通
    訊保障及監察法第5條第1項第1款、第2項定有明文。又通訊
    監察書應記載下列事項：一、案由及涉嫌觸犯之法條。二、
    監察對象。三、監察通訊種類及號碼等足資識別之特徵。四
    、監察處所。五、監察理由。六、監察期間及方法。七、聲
    請機關。八、執行機關。第五條之通訊監察期間，每次不得
    逾三十日；其有繼續監察之必要者，得於期間屆滿前，重新
    聲請。前項期間屆滿前，已無監察之必要者，應即停止監察
    ，同法第11條、第12條亦定有明文。查本案中關於00000000
    00號於九十四年十月三日之監聽係法務部調查局、內政部警
    政署為執行機關，依臺灣板橋地方法院檢察署九十四年九月
    二十六日九十四年板檢榮致聲監續字第000963號通訊監察書
    ，案由及涉嫌觸犯之法條為毒品危害防制條例，實施監察之
    通訊號碼共計三線行動電話號碼（包含上開0000000000號行
    動電話），監察時間自九十四年九月二十六日上午十時起至
    九十四年十月二十五日上午十時止，監察方法為監聽、錄音
    ，有該通訊監察書一件在卷可憑（見九十五年度偵字第三九
    五三號偵查卷影本第一○四頁），是承辦調查員、員警對於
    被告所使用之上開0000000000號門號實施監聽錄音，並未逾
    越授權實施監察之範圍，且經原審於九十五年十月十一日準
    備程序中勘驗相符，有原審準備程序筆錄一件附卷可稽（見
    原審卷一第一九七頁至第二○三頁）。又本件係因警監聽證
    人甲○○之電話時，發現0000000000號係綽號「阿忠」之人
    所使用，而經查詢該電話申裝人係「森美玲」（該00000000
    00號行動電話經原審查詢結果，申請門號人係陳春娥，租用
    期間自九十三年四月二十二日起至九十五年四月七日止，有
    台灣大哥大股份有限公司基本資料查詢單一紙在卷可稽《見
    原審卷一第六三頁》），且依戶籍查詢資料該「森美玲」之
    父為「楊興仁」，遂於核發上開電話之通訊監察書時，記載
    對象為「阿忠」、「楊興仁」，已據內政部警政署刑事警察
    局九十五年八月一日刑偵三三字第0950110044號函載述甚明
    ，有該函一件附卷可稽（見原審卷一第八三頁至第八四頁）
    ，是本件關於0000000000號行動電話之通訊監察書核發時，
    依當時內政部警政署刑事警察局所查知之線索僅能知悉犯罪
    嫌疑人之綽號及可能使用人，此為客觀環境所致，是本件監
    聽符合前開通訊保障及監察法之法定程序，應具有證據能力
    。
(五)關於0000000000號、0000000000號、0000000000號行動電話
    之通訊監聽譯文之證據能力：
    按偵查犯罪機關依法定程序監聽之錄音，如已踐行調查證據
    程序，固非不可採為認定犯罪事實之基礎，此觀刑事訴訟法
    第165條之1第2項之規定自明。又監聽錄音製作之譯文，如
    僅為偵查犯罪機關單方面製作，而被告或訴訟關係人對其真
    實性復有爭執，法院自應依上開規定勘驗該監聽之錄音踐行
    調查證據之程序，以確認該監聽錄音譯文之真實性，定其取
    捨，不得逕以該監聽錄音譯文，採為認定被告有罪之基礎（
    最高法院九十三年度臺上字第六五一○號判決同此見解）。
    即警察機關對犯罪嫌疑人依法監聽電話所製作之通訊監察紀
    錄譯文，為該監聽電話錄音之「派生證據」，若被告對該通
    訊監察紀錄譯文有所爭執，而就監聽電話錄音帶又無直接播
    放勘驗之困難，在未辨明該監察紀錄譯文之真正時，自不能
    遽以該通訊監察紀錄譯文採為論罪之基礎（最高法院九十四
    年度臺上字第一二七○號判決參照）。是監聽譯文如無監聽
    電話錄音供直接播放勘驗，自不應認具有證據能力。本件關
    於0000000000號、0000000 000號、0000000000號行動電話
    之通訊監聽譯文，並未有相關錄音可供勘驗一節，已據證人
    張翊雋於原審審理時證述甚明（見原審卷二第一○四頁至第
    一○五頁），是此等監聽譯文自不具有證據能力。
(六)關於財政部台北關稅局檢查及搜索、扣押之證據能力：
    按「私運貨物進出口之查緝，由海關依本條例之規定為之」
    、「本條例稱通商口岸，謂經政府開放對外貿易，並設有海
    關之港口、機場或商埠」，海關緝私條例第1條、第2條分別
    定有明文，本件係證人乙○○於九十五年十月九日下午五時
    四十分許，入境回臺時，在桃園中正國際機場為海關人員所
    查獲，已據證人乙○○證述甚明（見原審卷二第八十頁），
    並經證人即內政部警政署刑事警察局員警張翊雋到庭證述在
    卷（見原審卷二第一○四頁），故本件在機場查緝乙○○時
    所適用之相關法規為海關緝私條例甚明。次按「海關因緝私
    必要，得對於進出口貨物、通運貨物、轉運貨物、保稅貨物
    、郵包、行李、運輸工具、存放貨物之倉庫與場所及在場之
    關係人，實施檢查」、「海關有正當理由認有身帶物件足以
    構成違反本條例情事者，得令其交驗該項物件；如經拒絕，
    得搜索其身體。搜索身體時，應有關員二人以上或關員以外
    之第三人在場。搜索婦女身體，應由女性關員行之」、「勘
    驗、搜索應將經過情形作成筆錄，交被詢問人或在場證人閱
    覽後，一同簽名或蓋章。如有不能簽名蓋章或拒絕簽名蓋章
    者，由筆錄製作人記明其事由」，海關緝私條例第9條、第
    11條、第14條亦分別定有明文。經查證人乙○○私運扣押之
    毒品入境一節，已如前述，依前開規定，海關人員於上開時
    地因緝私必要，自得對於乙○○實施檢查、搜索，而觀其搜
    索形式，亦無瑕疵可指，是上開搜索之執行，於法無違，且
    財政部台北關稅局因上開檢查及搜索、扣押，業已依前開法
    律規定，制有「台北關稅局貨物運輸工具收據及搜索筆錄」
    、「財政部台北關稅局詢問筆錄」（見九十四年偵字第一七
    四二五號偵查卷影本第三八頁反面至第四十頁反面），則該
    「台北關稅局貨物運輸工具收據及搜索筆錄」、「財政部台
    北關稅局詢問筆錄」即均係公務員於職務上製作之紀錄文書
    ，依刑事訴訟法第159條之4第1款規定，自均有證據能力。
(七)關於內政部警政署刑事警察局搜索、扣押之證據能力：
    按「搜索、扣押及勘驗，應制作筆錄，記載實施之年、月、
  　日及時間、處所並其他必要之事項。扣押應於筆錄內詳記扣
    押物之名目，或制作目錄附後。勘驗得制作圖畫或照片附於
    筆錄。筆錄應令依本法命其在場之人簽名、蓋章或按指印」
    ；又除顯有不可信之情況外，公務員職務上製作之紀錄文書
    、證明文書，除顯有不可信之情況外。得為證據，刑事訴訟
    法第42條、第159條之4第1款分別定有明文。本件卷附內政
    部警政署刑事警察局對於共犯乙○○搜索扣押後所製作之該
    局搜索扣押筆錄、扣押物品目錄表，均屬公務員於職務上製
    作之紀錄文書，且觀其搜索形式，亦無瑕疵可指，是上開搜
    索之執行，於法無違，依刑事訴訟法第159條之4第1款規定
    ，得為證據。
二、訊之上訴人即被告丁○○雖坦承認識證人甲○○及有於九十
    四年十月三日、同月四日以其所使用之0000000000號行動電
    話分別與證人甲○○所使用之0000000000號通話、旅行社通
    話欲購機票前往柬埔寨等事實，惟矢口否認有何販賣、運輸
    第一級毒品海洛因之犯行，辯稱：伊不是綽號「阿中」或「
    阿本」之人，只是由甲○○介紹到泰國工作，不認識乙○○
    、丙○○、陳文雄，伊之監聽電話中，也沒有關於購買或運
    輸毒品之內容，伊並未參與甲○○等人之運毒云云。經查：
  (一)上開被告丁○○與證人甲○○、綽號「老三」之真實姓名年
    籍香港籍成年男子間如何謀議走私第一級毒品海洛因輸入臺
    灣地區，並約定由證人甲○○物色運輸毒品入境對象（俗稱
    車手），被告與「老三」則在柬埔寨地區負責購買海洛因及
    接應車手。嗣證人甲○○遂透過手下證人陳文雄，找來丙○○、周冠弘二人於九十四年十月四日搭機到達柬埔寨，由被
    告丁○○以「阿本」之綽號接應前來柬埔寨之乙○○、丙○○，並於九十四年十月九日由被告丁○○將第一級毒品海洛
    因三塊（共二十七包，合計淨重一○五六公克，純度百分之
    六十四‧一四，純質淨重六百七十七‧三二公克、空包裝重
    九十六‧六七公克），以膠帶在證人乙○○兩大腿內側及上
    腹部各纏綁一塊海洛因後搭機返臺，於九十四年十月九日下
    晚五時四十分許，到達桃園中正機場時，為警查獲，並扣得
    上開海洛因毒品等情，已據證人甲○○、陳文雄、周冠弘等
    人分別於警詢及偵查、前開臺灣高等法院九十五年上重訴字
    第四一號案件及原審審理時就所參與本件運輸毒品各階段之
    情形證述甚明。證人甲○○於警詢時已指認警方提示編號一
    至編號六之照片中，「編號五」者，即為「阿中」無誤（即
    指被告丁○○），其並詳述其計劃犯罪過程，謂「我先與一
    位老友『老三』聯絡，他表示有管道可以拿到海洛因毒品，
    我遂請陳文雄幫忙找人出國夾帶入境，大約在九月底時，陳
    文雄告訴我已經找到願意出國夾帶毒品的人，我就聯絡阿中
    請其幫我出面前往泰國找『老三』拿貨，代價是十萬元，包
    含機票與旅費，據我所知阿中是跟『老三』前往泰柬邊境一
    帶取得毒品，丙○○、周冠弘那個人無誤（即指被告丁○○
    ）安排好的雲頂飯店，由『阿中』將毒品交給丙○○、乙○○兩人，再教導渠等夾帶毒品闖關技巧，其實這次走私毒品
    雖然是我策劃的，但國外一部分細節我並不是很清楚」等語
    ，證人甲○○並承認丙○○、乙○○等人指證筆錄所載編號
    五，綽號『阿本』男子與係同一人其所認識之『阿中』。又
    其於檢察官偵訊時亦稱，係被告丁○○幫乙○○綁毒品。復
    於台灣板橋地方法院九十四年重訴第六十六號審理時陳稱，
    其認罪，在偵訊與警詢時所言實在；並自承其與老三、被告
    丁○○共謀自泰、柬邊境共同走私海洛因回台販賣，其等分
    工為甲○○在台物色運輸毒品入境對象，丁○○與老三則在
    泰、柬邊境地區購買海洛因及負責接應車手；阿忠（阿中）
    就是丁○○等語；繼於本院九十五年上重訴字第四一號案中
    ，又確認丁○○就是阿忠（阿中）（見九十四年偵字第一七
    四二五號偵查卷影本第一○一頁反面、第一○二頁；九十五
    年偵緝字第一五○二號偵查卷影本第二六頁、第二七頁；九
    十五年度偵緝字第一三○二號偵查卷第二六頁至第二七頁；
    台灣板橋地方法院九十四年重訴第六十六號第三頁、第九頁
    、第二十七頁；本院九十五年上重訴字第四一號刑事卷宗影
    本第二十一頁、第四十一頁）。另證人乙○○於警詢時，已
    明確說明，警方所提供之監控錄影帶中，穿白上衣者即是「
    阿本」，伊即是至金邊向該人拿取毒品。伊於十月五日在金
    邊之酒店與「阿本」碰面，「阿本」將海洛因交予伊，九日
    上午九或十點多，「阿本」至伊所住宿之酒店房間將毒品以
    膠帶纏在伊腹部及左右大腿內側後（共三包），之前未與「
    阿本」見過面；此次走私係丙○○主動找伊，並安排細節等
    語；又於台灣板橋地方法院九十四年重訴第六十六號審理時
    陳稱，在偵訊與警詢時所言實在；復闡述海洛因磚係丁○○
    所給，並幫忙綁在伊身上等語；後於本院九十五年上重訴字
    第四一號案中詳述，伊及丙○○，與丁○○和另一有香港口
    音之人碰面時，不知丁○○之姓名，即稱之其「阿本」，直
    至回來看過前揭錄影帶，始知該人名為丁○○；海洛因是係
    丁○○與另一人所綁；繼於原審時復證述，在知道丁○○姓
    名之前，僅知其叫「阿本」，九十四年十月五日與「阿本」
    碰面，旋至伊房間，「阿本」將海洛因試綁在伊身上，隔日
    早上方將毒品拆下，嗣於同年十月九日回國當天，「阿本」
    再將毒品纏繞在伊身上等語（見九十五年偵字第三九五三號
    偵查卷影本第二十五頁反面；台灣板橋地方法院九十四年重
    訴第六十六號第十頁；本院九十五年上重訴字第四一號刑事
    卷宗影本第二十三頁；原審卷二第九十一頁至九十二頁）。
    再參諸證人陳文雄於警詢時稱，甲○○要其找人運毒，其即
    找丙○○，因丙○○無意願，故丙○○找乙○○運毒，整體
    籌畫及出資均係由甲○○所為，其僅負責找人運毒及載送運
    毒人員出、入國等語；其於台灣板橋地方法院九十四年重訴
    第六十六號案暨本院九十五年上重訴字第四一號案審理時，
    復為如上陳述，並自認其確有幫助甲○○等人運輸毒品（見
    九十五年偵字第三九五三號偵查卷影本第十九頁；台灣板橋
    地方法院九十四年重訴第六十六號第九頁、第五十六頁；本
    院九十五年上重訴字第四一號刑事卷宗影本第十一頁至十二
    頁），三人證述明確，且互核相符，並有內政部警政署刑事
    警察局搜索扣押筆錄、台北關稅局扣押貨物運輸工具收據及
    搜索筆錄、證人乙○○護照影本、丙○○護照影本、乙○○
    暨丙○○出境紀錄及被告丁○○之法務部－入出境資訊連結
    作業各一件附卷可稽，復有上開第一級毒品海洛因三塊扣案
    可資佐證。而上開扣案疑似海洛因磚三塊經送法務部調查局
    鑑定結果，均含第一級毒品海洛因成分（共二十七包，合計
    淨重一○五六公克，純度百分之六十四‧一四，純質淨重六
    百七十七‧三二公克、空包裝重九十六‧六七公克），有該
    局九十四年十二月十六日調科壹字第060010764號鑑定通知
    書一紙在卷可憑（見九十五年偵字第三九五三號偵查卷影本
    第三八頁反面）。足認被告丁○○確有與證人甲○○共同利
    用陳文雄、丙○○、乙○○等人將第一級毒品海洛因自柬埔
    寨運入臺灣無訛。
　(二)又內政部警政署刑事警察局偵三隊三組於九十四年十月三日
    對於證人甲○○與被告丁○○所使用之0000000000號行動電
    話聯絡，及於九十四年十月三日對於被告丁○○上開000000
    0000號行動電話向旅行社詢問訂機票前往柬埔寨情形一節，
    有臺灣板橋地方法院檢察署九十四年九月二十六日九十四年
    板檢榮致聲監續字第000963號通訊監察書、台灣大哥大股份
    有限公司雙向通聯資料各一件在卷可憑（見九十五年度偵字
    第三九五三號偵查卷影本第一○四頁、九十五年度偵字第一
    七四二五號偵查卷影本第一五五頁），且經原審於九十五年
    十月十一日準備程序中勘驗錄音帶後核屬相符，為被告丁○○所不爭執（見原審卷一第二○三頁）），有原審於九十五
    年十月十一日準備程序筆錄一件附卷可稽（見原審卷一第一
    九七頁至第二○三頁），是被告丁○○否認有使用上開0000
    000000號行動電話云云，自無可採。
  (三)依原審上開準備程序中勘驗之監聽錄音內之對話：
    Ａ：「喂」
    Ｂ：「喂，阿忠」
    Ａ：「嘿…，怎樣?」
    Ｂ：「他們回來那個…車錢、做什麼的，你要算好，因為他
    們二個，我只有拿一千五百元給他們而已」
    Ａ：「哦、哦，好，我知道」
    Ｂ：「如果他們不夠，你要交代他們到夠」
    Ａ：「我知道，好、好」
    Ｂ：「好、好」
    （以上為被告丁○○《即Ａ》與甲○○《即Ｂ》間於九十四
    年十月三日之對話內容）
    Ａ：喂，（應係A 任職之旅行社名稱，聽不清楚）
　　Ｂ：歹勢，找張先生，
　　Ａ：什麼事？
　　Ｂ：哦，張先生哦，
　　Ａ：嘿，
　　Ｂ：喂，我翁小姐的人客，
　　Ａ：嘿，
　　Ｂ：她說…她說，麻煩你幫我打一張要飛柬埔寨的
　　Ａ：柬埔寨耶…
　　Ｂ：嘿，今天的，
　　Ａ：你要去那裏？金邊嗎？
　　Ｂ：嘿、嘿、嘿
　　Ａ：金邊，要那一間的？
　　Ｂ：都可以，
　　………
　　Ａ：不然如果你是今天，今天的飛機已經飛走了
　　Ｂ：下午難道沒有？
　　Ａ：下午沒有，長榮是早上八點五十的，
　　Ｂ：你們就九點才有開，我想說你們九點才有開，
　　Ａ：抱歉啦，早上的都飛出去了，
　　Ｂ：下午都沒有嗎？
　　Ａ：下午沒有班機，
　　Ｂ：哇，怎麼這樣？
　　Ａ：下午才要去金邊，下午沒有班機了啦，
　　Ｂ：那要怎麼辦？
　　Ａ：下午沒有班機了啦，要等明天了，班機都已經飛走了，
  　都是早上飛的呀
　　Ｂ：下午每一間航空公司都沒有去金邊？
　　Ａ：都沒有去金邊了啦，
　　Ｂ：去別的地方轉可以嗎？
　　………
　　Ｂ：難道都沒有辦法？
　　Ａ：對呀，現在就沒有班機，怎麼飛過去，
    ………
　　Ａ：對，最快也要明天，現在班機都飛走了，現在去機場票
  　開下來，也是要明天了，
　　Ｂ：啊，晚上哩？
　　Ａ：晚上就沒班機呀，要怎樣晚上啦，
    （以上為被告丁○○《即Ｂ》與旅行社《即Ａ》間於九十四
    年十月四日上午八時五十二分許之對話）
　　Ａ：喂，（應係A任職之旅行社名稱，聽不清楚）
　　Ｂ：喂，張先生，
　　Ａ：黑，
　　Ｂ：歹勢，再麻煩一下，你幫我打看有沒有十一點到一點飛
  　泰國的沒有？
　　Ａ：你的名字是不是ＴＳＡＩ
　　Ｂ：ＴＳＡＩ，
　　Ａ：再ＳＨＥ按哪哦，
　　Ｂ：黑，對對對
　　Ａ：再ＡＮ嗎？
　　Ｂ：ＡＮ？
　　Ａ：我沒有你的名字，你…我現在這樣…你哦哦哦，你要給
  　我正確的啊，
　　Ｂ：哦，我看一下
　　Ａ：護照有沒有在你手頭？
　　Ｂ：有，你稍等一下，
　　Ａ：好好，
　　Ｂ：ＴＨＡＩ，ＳＨＥＮＧ，ＡＮ
　　Ａ：ＳＨＥＮ對嗎？
　　Ｂ：ＥＮＧ
　　Ａ：ＥＮＧ再來ＡＮ
　　Ｂ：對、對
　　Ａ：丁○○，ＳＨＥＮＧ，ＡＮ，你稍等我一下…（另外講
  　電話：喂，…）你要訂什麼時候？
　　Ｂ：十一點到一點，
　　Ａ：今天十一點到一點哦，
　　Ｂ：黑
　　Ａ：去那裏？去曼谷哦？
　　Ｂ：黑
　　Ａ：那你不是要去金邊嗎？
　　Ｂ：啊，沒有啊，你現在就沒有飛機，我就從曼谷過去就好
  　了
  　Ａ：哦，那就是你自己到曼谷再去「拆」就對了，
　　Ｂ：黑，
　　Ａ：現在都沒有班機，上午都飛走了，中華是九點四十，再
  　來就十點多，沒有下午一、二點的
　　Ｂ：這樣哦？
　　Ａ：對呀，沒有下午一、二點，
　　Ｂ：別家的有沒有？
　　Ａ：中華曼谷有一班下午一點十分的啦，
　　Ｂ：哦…哦…哦，好啊，就下午一點十分的，
　　Ａ：一點十分的有啦，但不知道還有沒有位置，你等一下，
  　我看看
　　Ｂ：好
　　Ａ：（另外講電話：喂.... ， 我等一下打給你，我現在在
  　講電話，你十分鐘後再打給我）喂，下午一點十分的，有啦
    ，有位置，
　　Ｂ：我等一下馬上過去跟你拿好嗎？
　　Ａ：這個是電子機票，你可以來拿的時候順便刷卡，價錢要
  　跟你說嗎？
　　Ｂ：好，多少？
　　Ａ：你等一下，我看一下，你一個月的票就夠了？
　　Ｂ：有
　　Ａ：你是有事情要快點去辦嗎？
　　Ｂ：對啊，
　　Ａ：難怪看起來那麼急，
　　Ｂ：沒有啦，忘記了，時間倉促間…
　　Ａ：我問你，你泰簽有簽嗎？
　　Ｂ：沒有耶，落地簽可以嗎？
　　Ａ：落地簽可以，落地簽的話，你照片要帶
　　Ｂ：好，
　　Ａ：你曾經去過落地簽過嗎？
　　Ｂ：有，
　　Ａ：有嘛，對不對，
　　Ｂ：黑，
　　Ａ：喂，
　　Ｂ：喂，
　　Ａ：那你要訂一個月的票，一個月的票我看看，其實有一班
  　的票比較便宜，但那要坐晚班的，晚班的就不行，對不對？
　　Ｂ：晚班的我就無法…
　　Ａ：對呀，你就無法接去金邊，
　　Ｂ：對呀，我就無法飛過去，
　　Ａ：我看看，我跟你說哦，你如果要坐一點多到曼谷的，對
  　不對，中華的一萬三千五哦，
　　Ｂ：哦…哦…哦…，好啦，
　　Ａ：一萬三千五哦，
　　Ｂ：好啦，
　　Ａ：我現在開起來，票期是一個月的，夠嗎？對不對？
　　Ｂ：我馬上過去拿，
　　Ａ：好哇，我現在馬上開，
　　Ｂ：好，
    （以上為被告丁○○《即Ｂ》與旅行社《即Ａ》間於九十四
    年十月四日上午八時五十九分許之對話）
    從上開九十四年十月三日之對話內容可知，被告丁○○確為
    綽號「阿忠」（阿中）之男子，核與證人甲○○於警詢及偵
    查中指認被告丁○○即為「阿忠」（阿中）等語相符；且其
    等間僅以「他們回來那個…」、「車錢、做什麼的，你要算
    好，因為他們二個，我有有拿一千五百元給他們而已」、「
    如果他們不夠，你要交代他們到夠」等簡單字句溝通，被告
    丁○○竟可了解對方意思，顯見被告丁○○與證人甲○○間
    對接應「二個人」之事已有一定之合意、瞭解，無庸再於上
    開對話中就運輸毒品之方式、價格等等為說明，況如係單純
    招待證人甲○○介紹前來之朋友，衡諸常情，前往旅遊之人
    必將自行負責車資、旅費等，要無由被告丁○○計算給付之
    理，故被告丁○○以此辯稱上開監聽譯文並未提及購買毒品
    、運輸毒品等等相關語詞，無從證明被告丁○○本件犯罪事
    實云云，自無可採。再參以被告丁○○前開九十四年十月三
    日與證人甲○○間之對話，是要接應「二個人」，而其於九
    十四年十月四日與旅行社間之對話，其急欲趕赴柬埔寨之時
    間，核與證人乙○○、丙○○前往柬埔寨時間相符，益徵證
    人甲○○於前開九十四年十月三日之通話中要求被告丁○○
    接應之「二個人」應係乙○○、丙○○無誤，更可證證人乙○○前開證詞非虛，故被告丁○○辯稱伊並未前往柬埔寨與
    乙○○、丙○○見面云云，亦無足取。
(四)本院審理時，證人甲○○翻異前詞，稱伊不認識「阿中」，
    「阿中」係老三的人；於警詢時係因警察拿被告丁○○要伊
    指認，伊方說認識，然未說此人係阿中，關於警詢之內容已
    不復記憶；又關於警訊筆錄，係警察說若伊配合就可減刑，
    警察有說阿中就是被告云云；另證人丙○○則謂，伊與乙○○至柬埔寨，未與綽號阿中之人聯絡云云，惟證人甲○○所
    述，非惟與伊在前開警詢及偵查及本院法院九十五年上重訴
    字第四一號案件中所述「阿中就是丁○○」等語矛盾，甚且
    在本院所言，亦前後扞格，先稱已不復記憶警訊內容，伊僅
    指認，未說被告係阿中；然經本院提示警訊筆錄後，旋改稱
    ，係警方說可減刑始配合云云，顯見證人甲○○所言，厥係
    迴護被告之詞，自無可採。又證人丙○○所稱，未見過被告
    云云，與前揭證人乙○○與陳文雄所述相悖，亦係迴護被告
    之詞，洵無足採。至被告之辯護人聲請勘驗行動電話000000
    0000之留存訊息紀錄，即「我現在在柬埔寨辦簽證不過」等
    字句，並請本院函查該簡訊依據為何；另請求本院囑託外交
    部向我國駐曼谷辦事處查詢雲頂飯店所在何處？距曼谷市及
    金邊市多少公里？車程多久？有無乙○○、丁○○、丙○○
    之住房登記？丁○○是否因主動回國到案說明？另請向長榮
    公司函查BR266號班機起降時間暨再勘驗0000000000號電話
    監聽錄音部分等云云。然按刑事訴訟法所稱依法應於審判期
    日調查之證據，係指與待證事實有重要關係，在客觀上顯有
    調查必要性之證據而言，故其範圍並非漫無限制，必其證據
    與判斷待證事實之有無，具有關聯性，得據以推翻原判決所
    確認之事實，而為不同之認定，若僅係枝節性問題，或所證
    明之事項已臻明瞭，當事人聲請調查之證據，僅在延滯訴訟
    ，甚或就同一證據再度聲請調查，自均欠缺其調查之必要性
    。茲有關上開簡訊，其詳細內容為：「中，我現在再柬辦簽
    證，因我把之前的簽證撕掉現在他們不簽給我怎麼辦，如不
    行可能要回泰」，有該短訊內容紀錄在卷可按（見九十五年
    度偵字第三九五三號偵查卷影本第一三六頁背面），是自無
    勘驗上開行動電話之必要；至辯護人請求本院囑託外交部查
    詢部分，因前揭證人甲○○等人之證述明確，並有內政部警
    政署刑事警察局搜索扣押筆錄、台北關稅局扣押貨物運輸工
    具收據及搜索筆錄、證人乙○○護照影本、丙○○護照影本
    、乙○○暨丙○○出境紀錄及被告丁○○之法務部入出境資
    訊連結作業各一件附卷可稽，足證被告丁○○確有至柬埔寨
    接應乙○○及丙○○，是此部份之請求，核無必要。至0000
    00000號電話監聽錄音部分，因原審業於九十五年十月十一
    日準備程序中勘驗，且為被告丁○○所不爭執（見原審卷一
    第二○三頁）），有原審於九十五年十月十一日準備程序筆
    錄一件附卷可稽（見原審卷一第一九七頁至第二○三頁），
    自無再行勘驗之必要，併此敘明。
(五)綜上所述，被告丁○○所辯，應係事後卸責之詞，要無足採
    。其與證人甲○○、乙○○、綽號「老三」之成年男子等人
    共犯上揭自柬埔寨運輸（私運）第一級毒品海洛因進入臺灣
    之行為，事證明確，犯行洵堪認定。
三、按懲治走私條例亦於九十五年五月五日修正通過，並於九十
    五年五月三十日經總統公布，而於九十五年七月一日施行，
    其中修正前懲治走私條例第二條規定：「私運管制物品進口
    、出口逾公告數額者，處七年以下有期徒刑，得併科新臺幣
    三百萬元以下罰金。以犯前項之罪為常業者，處三年以上十
    年以下有期徒刑，得併科新臺幣五百萬元以下罰金。第一項
    之未遂犯罰之。第一項所稱管制物品及其數額，由行政院公
    告之」，修正後懲治走私條例第二條則規定：「私運管制物
    品進口、出口逾公告數額者，處七年以下有期徒刑，得併科
    新臺幣三百萬元以下罰金。前項之未遂犯罰之。第一項所稱
    管制物品及其數額，由行政院公告之」，亦即刪除其中之常
    業犯規定，本件對於被告上開懲治走私犯行並未論以常業犯
    ，且本件無論依新舊法規定，對於被告並無何不同，依最高
    法院九十五年台上字第五五八九號判決、最高法院九十五年
    十一月七日第二十一次刑事庭會議決議均同此見解《均詳後
    述》），是本件即無庸比較新舊法，逕為適用修正後懲治走
    私條例第二條規定甚明。次按海洛因為毒品危害防制條例第
    二條第二項第一款所定之第一級毒品，且屬行政院依懲治走
    私條例第二條第四項授權公告之「管制物品項目及其數額」
    所列甲項第四款之管制進出口物品。是核被告所為，係犯毒
    品危害防制條例第四條第一項之運輸第一級毒品罪及修正前
    懲治走私條例第二條第一項之私運管制物品進口罪。被告行
    為時，修正前刑法第28條規定：「二人以上共同實施犯罪之
    行為者，皆為正犯」；修正後刑法第28條規定：「二人以上
    共同實行犯罪之行為者，皆為正犯」。修正後刑法第28 條
    規定之共同正犯，基於個人責任原則及法治國人權保障，限
    於直接從事構成犯罪事實之行為者（含共謀共同正犯），排
    除「陰謀共同正犯」及「預備共同正犯」之類型，是修正後
    之共同正犯之可罰性要件之範圍業已限縮。惟本件情形，被
    告係直接從事犯罪構成要件行為，不論依修正前、後之規定
    ，均成立共同正犯。被告丁○○與證人甲○○、綽號「老三
    」之成年男子間有直接之運輸毒品之犯意聯絡與行為分擔，
    應論以共同正犯。至於被告丁○○與證人乙○○間，雖無證
    據證明其等於案發前有直接之接觸或聯絡。惟按共同實施犯
    罪行為，在合同意思範圍內，相互利用他人之行為，以達其
    犯罪之目的，原不必每一階段均參與，祇須分擔犯罪行為之
    一部，即應對於全部所發生之結果共同負責。又共同正犯之
    意思聯絡，不限於事前有所協議，於行為當時，基於相互之
    認識，以共同犯罪之意思參與者，亦無礙於共同正犯之成立
    （最高法院九十二年度台上字第五四二六號判決同此見解）
    ；亦即共同正犯之意思聯絡，原不以數人間直接發生者為限
    ，即有間接之聯絡者，亦包括在內（最高法院九十二年度台
    上字第五四０七號判決同此見解）。證人乙○○自證人陳文
    雄處知悉係證人甲○○囑陳文雄尋找運送本案毒品之車手，
    被告丁○○與綽號「老三」之成年男子亦在柬埔寨負責將毒
    品交付乙○○運送，其等顯然在合同之意思範圍內，相互利
    用他人之行為，以達其犯罪之目的，揆之上開判決意旨，自
    應對於全部所發生之結果共同負責，故被告丁○○、證人甲○○與綽號「老三」成年男子間就運輸毒品之事，與證人乙○○間亦有犯意聯絡甚明。是以被告丁○○、證人甲○○、
    乙○○、綽號「老三」之成年男子間，就前述犯行，有犯意
    之聯絡及行為之分擔，均為共同正犯。被告非法持有第一級
    毒品海洛因之低度行為，應為其運輸之高度行為所吸收，不
    另論罪。被告以一行為同時觸犯上開二罪，為想像競合犯，
    應依刑法第五十五條前段規定，從一重之運輸第一級毒品罪
    處斷 (被告行為後，有關想像競合犯之規定，修正後刑法第
    55條除規定「從一重處斷」外，並增列但書：「但不得科以
    較輕罪名所定最輕本刑以下之刑」，該但書之規定，係科刑
    之限制，為法理之明文化，非屬法律之變更，自無依修正後
    刑法第2條第1項之規定為新舊法比較適用之問題)。公訴人
    於起訴事實已敘明私運管制物品進口之犯行，僅起訴法條漏
    引私運管制物品進口罪，本院自應就已起訴之私運管制物品
    犯行為審理。查被告丁○○前於九十年間，因妨害自由案件
    ，經原審於九十二年九月十九日以九十一年訴字第二三○一
    號判處有期徒刑六月確定，並於九十二年十二月四日易科罰
    金執行完畢，此有臺灣高等法院被告前案紀錄表一件在卷可
    稽，其於5年內再犯本件罪行，不論依修正前或後之刑法第
    47條規定，均構成累犯，不生新舊法比較問題，應逕依修正
    前之刑法第47條，論以累犯，本應依法加重其刑，惟因毒品
    危害防制條例第四條第一項運輸第一級毒品罪法定刑係死刑
    或無期徒刑之罪，依刑法第六十四條第一項、第六十五條第
    一項不得加重。
四、原審據以論罪科刑固非無見，惟查證人乙○○係於九十四年
    十月九日上午九時許由丁○○在柬埔寨雲頂飯店，將前揭海
    洛因三包，以膠帶綁在乙○○之兩大腿內側及上腹部，旋由
    丙○○護送，二人搭機返台，此有乙○○前揭證稱，「九日
    上午九或十點多，『阿本』（即被告丁○○）至伊所住宿之
    酒店房間將毒品以膠帶纏在伊腹部及左右大腿內側」等語，
    證人丙○○亦證稱，十月九日當天係搭早上之飛機等語（見
    本院卷九十六年四月二十日審理筆錄第八頁）可證，而原審
    竟認丁○○係於九十四年十月九日下午二時許所為，其事實
    認定難謂無誤。被告上訴，猶執陳詞否認犯罪，固無理由。
    惟原判決既有可議，自應由本院撤銷改判。爰審酌被告正值
    青壯，為了圖利，竟挺而走險將危害國人身心健康之毒品海
    洛因運輸入境，且運輸、私運第一級毒品海洛因二十七包，
    驗後淨重多達一千零五十六公克，如流入市面，對國人身心
    健康戕害甚鉅，情節非輕，幸尚未流入市面即為警查獲，所
    生之實害尚非無可挽救，惟被告犯罪後猶否認犯行，態度甚
    差，顯無悔意等一切情狀，量處無期徒刑。又被告行為後，
    94年1月7日修正公布之刑法，自95年7月1日施行，修正後之
    刑法第37條第2項，已將裁量宣告褫奪公權之有期徒刑宣告
    刑下限，由六月提高為一年，依新法第2條第1項但書規定，
    比較新舊法結果，應適用較有利於行為人之新法規定，依法
    宣告褫奪公權終身。至前開共犯甲○○案件中（即臺灣高等
    法院九十五年上重訴字第四一號）之第一級毒品海洛因二十
    七包，合計淨重一千零五十六公克，係被告共同運輸入境之
    毒品，應依毒品危害防制條例第18條第1項前段之規定，不
    問屬於犯人與否，均宣告沒收銷燬之。而用以包裝第一級毒
    品海洛因之包裝袋（合計總重九十六點六七公克），因現今
    採行之鑑驗方式，包裝袋仍會殘留微量毒品而無法將之完全
    析離，為審理毒品案件所知（參照法務部調查局九十三年十
    一月十六日調科壹字第○九三六二三九六五五○號函意旨：
    本局鑑驗毒品秤重主要係以傾倒，必要時亦會輔以刮杓刮取
    之方式，儘可能將原送驗包裝袋內毒品與包裝袋分離後各別
    秤重，所得之毒品重量稱為淨重，包裝袋重量則以「空包裝
    重」稱之。然無論依上述何種方式分離，原送驗包裝袋內均
    仍會有微量毒品成分殘留。處理毒品銷燬時，則將前段所述
    之毒品透明塑膠封緘袋全件銷燬，並無將毒品及包裝析離分
    別銷燬之情形），是該等包裝袋既與包裹之海洛因無法析離
    ，不問屬於犯人與否，亦應依同法第18條第1項前段規定，
    宣告沒收銷燬之。至送鑑耗損之海洛因粉末既已滅失，自無
    庸宣告沒收銷燬。又扣案行動電話（即00000000 00號）一
    支，為共犯甲○○所有，供其與被告丁○○共同聯絡運輸毒
    品使用之物，業據共犯甲○○於前開臺灣高等法院九十五年
    上重訴字第四一號案件中供明在卷，依毒品危害防制條例第
    十九條第一項之規定，宣告沒收之。至SIM卡乃使用者向電
    信業者申請租用而僅取得其使用權，並非申請使用者所有，
    尚不得宣告沒收（最高法院九十二年度台上字第六八三六號
    號判決參照）。是以上開行動電話內所含之SIM依法自不予
    宣告沒收。又共犯甲○○雖提供共犯乙○○、丙○○前往柬
    埔寨之來回機票及旅費等費用五萬元，然該等費用係供作其
    等於柬埔寨期間之食宿及交通等之所需費用，已具證人甲○○供明在卷，況徵之原來之約定是被告乙○○須完成交貨後
    方取得以每塊海洛因十萬元計之報酬，被告陳文雄、丙○○
    則無報酬，復據證人甲○○、陳文雄、乙○○、丙○○供述
    明確，是該等費用要屬證人乙○○、丙○○運輸或幫助運輸
    毒品之必要費用，復未扣案，尚乏證據認定為證人乙○○、
    陳文雄、丙○○運輸或幫助運輸毒品之犯罪所得之財物；是
    以本件共犯均並未因運輸第一級毒品而取得任何利得，自無
    毒品危害防制條例第十九條第一項後段有關沒收或追徵價款
    或以財產抵償規定之適用。其餘共犯甲○○、乙○○及丙○○、陳文雄被扣押之物品，尚難認與本件犯罪有關，亦不予
    宣告沒收。
五、又公訴人雖認被告係基於販賣第一級毒品毒品之犯意而運輸
    走私毒品，所為係涉犯毒品危害防制條例第四條第一項之販
    賣第一級毒品罪嫌。惟此部分已為被告所否認，而就共犯甲○○部分經調卷查證結果，並無積極事證足證共犯甲○○運
    輸毒品之目的係供販賣，是本件被告丁○○自亦難以販賣第
    一級毒品罪相繩，惟公訴人認此部分與前揭起訴論罪之運輸
    第一級毒品罪間有修正前刑法牽連犯之裁判上一罪關係，爰
    此部分不另為無罪之諭知。
據上論斷，應依刑事訴訟法第三百六十九條第一項前段、第三百
六十四條、第二百九十九條第一項前段，毒品危害防制條例第四
條第一項、第十八條第一項前段、第十九條第一項，懲治走私條
例第二條第一項、第十一條，刑法第二條第一項、第十一條前段
、第三十七條第一項、修正前刑法第二十八條、第五十五條前段
、第四十七條第一項，判決如主文。
本案經檢察官吳國南到庭執行職務。
中　　華　　民　　國　　96　　年　　4　　月　　26　   日
　　　　　　　　　刑事第十六庭  審判長法　官  葉騰瑞
　　　　　　　　　　　　　　　　　　  法　官  莊明彰
　　　　　　　　　　　　　　　　　　  法　官  吳鴻章
以上正本證明與原本無異。
如不服本判決，應於收受送達後十日內向本院提出上訴書狀，其
未敘述上訴之理由者並得於提起上訴後十日內向本院補提理由書
（均須按他造當事人之人數附繕本）。
                                      書記官  初玲玲
中　　華　　民　　國　　96　　年　　4 　　月　　27　　日
附錄：本案論罪科刑法條全文
毒品危害防制條例第4條：
製造、運輸、販賣第1 級毒品者，處死刑或無期徒刑；處無期徒
刑者，得併科新臺幣一千萬元以下罰金。
製造、運輸、販賣第2 級毒品者，處無期徒刑或七年以上有期徒
刑，得併科新臺幣七百萬元以下罰金。
製造、運輸、販賣第3 級毒品者，處五年以上有期徒刑，得併科
新臺幣五百萬元以下罰金。
製造、運輸、販賣第4 級毒品者，處三年以上十年以下有期徒刑
，得併科新臺幣三百萬元以下罰金。
製造、運輸、販賣專供製造或施用毒品之器具者，處一年以上七
年以下有期徒刑，得併科新臺幣一百萬元以下罰金。
前五項之未遂犯罰之。
修正前懲治走私條例第2條：
私運管制物品進口、出口逾公告數額者，處七年以下有期徒刑，
得併科新臺幣三百萬元以下罰金。
以犯前項之罪為常業者，處三年以上十年以下有期徒刑，得併科
新臺幣五百萬元以下罰金。
第 1 項之未遂犯罰之。
第 1 項所稱管制物品及其數額，由行政院公告之。
